臺灣高等法院刑事判決　　　　　　　　94年度上訴字第2436號
上　訴　人
即　被　告　甲○○
　　　　　　　　　　　樓）
　　　　　　　　　　現另案在臺灣雲林第二監獄執行中
指定辯護人　本院公設辯護人　乙○○
上列上訴人即被告因偽造貨幣案件，不服臺灣基隆地方法院94年
度訴字第317號，中華民國94年6月20日第一審判決（起訴案號
：臺灣基隆地方法院檢察署93年度偵字第3800號），提起上訴，
本院判決如下：
    主  文
上訴駁回。
    事實及理由
一、本案經本院審理結果，認第一審以上訴人即被告甲○○犯
    刑法第196條第1項後段之意圖供行之用而收集偽造通用紙幣
    罪，判處有期徒刑4年，並諭知扣案之偽造新台幣1000元紙
    幣36張均沒收，認事用法及量刑均無不當，應予維持，並引
    用第一審判決書記載之事實、證據及理由（如附件）。
二、被告上訴意旨略以：扣案偽造新台幣1000元紙幣，確係張順
    雄所有，但是他不承認云云。
三、惟查：
（一）證人張順雄於原審94年5月24日審理時到庭證稱：「不認
      識被告，我從來沒有到基隆來找吳金來，也沒有過上開起
      點找吳金來，記憶中沒有到中華路吳金來家找吳金來和被
      告一喝過酒，沒有留下一個旅行袋在中華路97巷19號。」
      等語（見原審卷第70頁）。
（二）果扣案之偽鈔確係自張順雄所留下之手提袋中查獲且係張
      順雄所有之物，衡諸常情，其自當速將此情向警方供述以
      利警方查證，惟何以其竟於第1次警訊中陳稱其不知該物
      （連同其他物品）為何人所有？此舉亦顯與常情不合。
（三）另證人即被告之姪子王柏智於檢察官94年3月28日偵查中
      供陳：「我看到警察在他（指被告）衣櫃裡取山一個深色
      旅行用的手提包，警察打開時裡面有衣服及信封袋裝偽鈔
      ，那些衣服是我叔叔甲○○的。」等語（見偵查卷第87頁
      ）；果該手提包確係張順雄所留下之物，則何以其內竟有
      被告所有使用之衣服？此在在足證被告辯稱該手提包確係
      張順雄所留下之物，其內之偽鈔亦係張順雄所有云云，顯
      無可採。
四、綜上所述，被告前述否認犯罪之上訴意旨所陳，於法顯非可
    採。其執此上訴意旨，指摘原判決不當，空言否認犯行，並
    稱原審量刑過重，而求予撤銷改判，為無理由，應予駁回。
據上論結，應依刑事訴訟法第373條、第368條條，判決如主文。
本案經檢察官李良忠到庭執行職務。
中　　華　　民　　國　　94　　年　　10　　月　　25　　日
　　　　　　　　　刑事第六庭審判長法　官  許國宏
　　　　　　　　　　　　　　　　  法　官  楊貴志
　　　　　　　　　　　　　　　　  法　官  林銓正
以上正本證明與原本無異。
如不服本判決，應於收受送達後10日內向本院提出上訴書狀，其
未敘述上訴之理由者並得於提起上訴後10日內向本院補提理由書
（均須按他造當事人之人數附繕本）。
                                  書記官  陳玲憶
中　　華　　民　　國　　94　　年　　10　　月　　25　　日
